臺灣新北地方法院刑事判決
111年度簡字第1534號
公  訴  人  臺灣新北地方檢察署檢察官
被      告  徐紹欽



上列被告因妨害自由案件，經檢察官提起公訴（110年度偵字第1
9593號），被告就被訴事實為有罪之陳述，本院認宜以簡易判決
處刑，爰不經通常審判程序，逕處刑如下：
    主      文
徐紹欽犯恐嚇危害安全罪，處拘役貳拾日，如易科罰金，以新臺
幣壹仟元折算壹日；緩刑貳年，並應依附表所示內容向被害人方
福助支付損害賠償。 
    事實及理由
一、本案犯罪事實及證據，除補充更正如下，其餘均引用附件檢
    察官起訴書之記載（被訴毀損部分業經撤回告訴而另行審結
    ）。
　㈠起訴書犯罪事實
　⒈第8行更正為「沒有要放過他啦（台語）」（誤載為「我沒有
    要讓你好過啦」）。
　⒉補充：徐紹欽亦有接續恫嚇稱「看怎樣，看誰比較瘋（台語
    ）」等語。
　㈡起訴書證據部分補充：徐紹欽於本院訊問時之自白、海山分
    局新海所民國110年5月11日職務報告、本院111年3月23日勘
    驗筆錄及附件各1份。
二、核被告徐紹欽所為，係犯刑法第305條之恐嚇危害安全罪。
    被告先後對告訴人方福助恫稱如起訴書所載及前述之話語，
    係在同一地點及密接時間下所為，應視為數個舉動之接續執
    行，而以包括之一行為評價為合理，係屬接續犯。
三、爰審酌被告為成年人，當知法治社會應本諸理性、和平手段
    與態度解決問題，僅因住家糾紛，即與告訴人方福助爭執，
    復出言恐嚇，導致其畏懼害怕，所為危害社會治安及民眾安
    全；惟念被告係因一時失慮而犯本案，且終能坦承犯行，尚
    有悔意，又已與告訴人達成和解而獲其原諒（見本院易字卷
    第70頁），並已賠償新台幣（下同）4000元完畢，有本院公
    務電話紀錄表1份在卷可考（見本院易字卷第75頁），兼衡
    被告無前科之素行、生活情形、經濟狀況、智識程度，及犯
    罪之動機、目的、手段等一切情狀，量處如主文所示之刑，
    併諭知易科罰金之折算標準，以資懲儆。
四、查被告未曾因故意犯罪而受有期徒刑以上刑之宣告，有臺灣
    高等法院被告前案紀錄表1份在卷可憑，又終能坦承犯行，
    並與告訴人方福助達成和解而獲其原諒，業如前述，足見其
    悔意，信其經此偵審程序，應知所警惕，諒無再犯之虞，本
    院因認對被告所處之刑以暫不執行為當，爰依刑法第74條第
    1項第1款規定予以宣告緩刑2年，以勵自新。又被告係與告
    訴人以2萬5000元達成和解，並已給付4000元完畢，及約定
    餘款依附表所示方式給付；為使告訴人獲得更充分之保障，
    並督促被告履行債務，以確保緩刑之宣告能收具體之成效，
    爰參酌雙方之和解條件，依刑法第74條第2項第3款之規定，
    命被告履行如附表所示之內容；倘被告未遵循所列負擔而情
    節重大者，檢察官得依刑事訴訟法第476條、刑法第75條之1
    第1項第4款之規定，聲請撤銷前開緩刑之宣告，併此指明。
五、依刑事訴訟法第449條第2項前段、第3項、第454條第2項，
    逕以簡易判決處如主文所示之刑。
六、如不服本判決，得自收受送達之日起20日內向本院提出上訴
    狀，上訴於本院第二審合議庭（須附繕本）。
本案經檢察官劉恆嘉偵查起訴，由檢察官許慈儀到庭執行職務。
中　　華　　民　　國　　111 　年　　4 　　月　　21　　日
　　　　　　　  　刑事第二庭  法　官　洪珮婷
上列正本證明與原本無異。
                              書記官  廖宮仕
中　　華　　民　　國　　111 　年　　4 　　月　　25　　日
附表：
餘款總金額 給   付   方   式 2萬1000元 自民國111年5月起，按月於每月13日以現金給付2000元（最後1期為1000元），至全部清償為止。 

附錄本案論罪科刑法條：
中華民國刑法第305條
以加害生命、身體、自由、名譽、財產之事恐嚇他人，致生危害
於安全者，處2年以下有期徒刑、拘役或9千元以下罰金。